ARIEL SILVA RIVERA

Ingeniero Informático, Desarrollador Fullstack

@ arielsilvar.dev@gmail.com

% +56 9 4052 9144

portfolio

in linkedin

\$\text{qithub}

Ingeniero Informático apasionado por la innovación y el aprendizaje continuo. Con experiencia en Desarrollo Fullstack y Móvil, manejo de herramientas y frameworks actuales, y en proyectos de Machine Learning. Comprometido con la entrega de soluciones tecnológicas eficientes y con capacidad para adaptarme rápidamente a nuevas tecnologías y retos.

Experiencia Laboral

Desarrollador FlexPartner

MasterBase®

☐ Sep 2024 - Dic 2024

⊙ Santiago, Chile. (REMOTO)

Durante mi práctica profesional, formé parte del primer grupo en probar el programa de pasantías de la empresa, contribuyendo con mejoras significativas y desarrollando soluciones innovadoras.

- Desarrollé una solución junto a mi equipo utilizando herramientas y frameworks internos.
- Descubrí y reporté problemas en el framework de la empresa, ayudando a optimizarlo.
- Colaboré en la implementación de nuevas funcionalidades adaptadas a las necesidades del área.

HTML

CSS

JavaScript

RESTAPI

Líder Track Desarrollo Móvil

CITT, DuocUC

🗎 Dic 2022 - Dic 2024

O Concepción, Chile

Lideré el Taller de Desarrollo Móvil, impartiendo clases a más de 50 estudiantes y participando en proyectos y eventos clave.

- Destaco mi proyecto SignAI (anteriormente HERMES), reconocido con:
 - ler lugar en "Impacto Social".
 - o 2do lugar en "Proyecto del Año" en DemoDay2024.
- Fomenté el aprendizaje práctico y la innovación tecnológica entre los estudiantes.

HTML CSS JavaScript RESTAPI Ionic Angular TailwindCSS Python

Websockets MongoDB Firebase GIT Github Trello

Profesor de Ayudantías

DuocUC

☐ Sept 2021 - Dic 2021

O Concepción, Chile

Impartí ayudantías a estudiantes de Analista Programador e Ingeniería en Conectividad y Redes, facilitando el aprendizaje y el desarrollo de habilidades prácticas en programación.

- Guié a los alumnos en la comprensión profunda de los contenidos de la asignatura.
- Contribuí a la mejora de sus calificaciones en evaluaciones posteriores.
- Fomenté el uso efectivo de Python para resolver problemas algorítmicos.

Python

Pandas

Numpy

Matplotlib

GIT

Github

EDUCACIÓN

DuocUC

Ingeniería Informática

🗎 Mar 2021 - Dic 2024

O Concepción, Chile

Promedio Final: 6.0/7.0

Proyecto Final (CAPSTONE): <u>SignAI</u>



Certificaciones

• React con Vite y TailwindCSS, Platzi	nov 2024
• Framework Valley: React, Codedex	nov 2024
• <u>Machine Learning con Python</u> , IBM	jul 2024
Scrum Foundation Professional Certification, CertiProf	may 2024
• Inglés B1 Toeic Bridge	nov 2023
Python para Ciencia de Datos. IBM	sent 2023